

Nassim El Khantour

Designer Multimédia :: Directeur Artistique :: Développeur

Je suis un Créatif avec une expertise en Web et Motion Design, et des compétences en développement, design 3D, ainsi qu'en illustration. Un panel de compétences que j'ai pu mettre à l'œuvre ces 5 dernières années dans une variété de projets tels que des clips musicaux, des web apps, ainsi qu'au sein d'installations audiovisuelles interactives.

- Montréal, Canada
- (+33) 6 35 17 69 16
- nasselkh
- nassim.elkhantour@gmail.com
- elkhantour.com
- in linkedin.com/in/nassimelkhantour
- Bē behance.net/elkhantour

EXPÉRIENCES PROFESSIONNELLES



Lead Motion Designer, Web & **Print Designer**

2022 - Aujourd'hui

Design de contenu visuel et interactifs allant de site web au print et motion design.

- Production de divers éléments Motion Design et Sound Design (Google, Meta, TikTok ads, remarketing, ainsi que la présentation de
- Supervision des designers junior, assurant le bon suivi des directions artistiques établies.
- Design de sites web et de fichiers prints.
- Design d'identité visuelles et de branding.
- · Vidéographie et édition photo des évènements de l'agence.
- Assistance aux développeurs web en leur développant des bibliothèques JavaScript pour améliorer l'expérience utilisateur des sites (intégration 3D WebGL, animations CSS/SVG/
- Mise en place et développement d'applications web et extensions Adobe pour améliorer le workflow de l'agence.

Redbox Media Inc. :: Montréal, Canada



Web Designer et développeur

2020 - 2021

- Développement et Web Design d'un e-commerce ainsi que d'un client SQL pour la gestion des produits.
- Développement et UX/UI design d'une extension Google Chrome pour l'apprentissage du mandarin (traducteur popup, reconnaissance OCR).
- Développement et UX/UI d'un site d'archivage de contenu cinématographique.
- Direction artistique, background painting et animation pour un court-métrage d'animation (clip musical).

Freelance:: Strasbourg, France

Designer Graphique & Multimédia

2016 - 2020

Création de contenus visuels pour diverses structures culturelles telles que des associations, groupes de musique et soundsystems.

- Mise en espace et scénographie de nombreuses installations vidéo-mapping.
- Direction artistique et animation pour un courtmétrage d'animation (clip musical).
- Modélisation, animation et compositing de plus de 100 samples visuels visés à être projetés lors d'évènements culturels.
- Développement et UX/UI design de logiciels audio-visuels interactifs (motion design, art génératif).

FORMATION



DNSEP obtenu avec les félicitations 2019 - 2020 du jury

Master en Art Numérique.

ENSAD (École Nationale Supérieure d'Art et de Design) Nancy, France



Web/Game Design, Illustration, **Animation 3D**

2018 - 2019

Programme d'échange international.

IUP (Indiana University of Pennsylvania) Indiana (PA), USA

DNA obtenu avec Mention

2015 - 2018

Licence en Art numérique.

ENSAD (École Nationale Supérieure d'Art et de Design) Nancy, France

LANGUAGES

Français (maternelle)

Anglais (bilingue)

Mandarin (intermédiaire)

Allemand (notions)

TECHNICALS

Photoshop, Illustrator, Premiere Pro, Figma, XD, After Effects, InDesign, Audition, Logic Pro X

HTML, CSS, JS, Python, SQL (notions), PHP, C# (notions)

Maya, ZBrush, Blender, Substance Painter, Unity

TouchDesigner, Resolume Arena, MaxMSP

PRIX & DISTINCTIONS

Gagnant du festival Vibrations Urbaines

Pour Philip Pentacle - Animal Chamber Apocalypse Beat (ACAB)

2022 :: Le Grillen, Ville de Colmar

COMMUNITY SERVICE

Montrez-moi vos muscles Record

Membre et artiste visuel du label Montrez-moi vos muscles (VJ, clips...)

2019 - Aujourd'hui :: Strasbourg, France



WIUP radio station

Membre de la Music Team, selection des nouveaux morceaux et assistance à la Web Team.

2018 - 2019 :: Indiana (PA), USA

HUMMUß GAFFER

Duo de recherche en art expérientiel avec Clémence Fontaine.

2016 - 2018 :: Nancy, France

BDE de l'ENSAD (bureau des étudiants)

Chargé de communication, design et diffusion des affiches et bannières.

2016 - 2017 :: Nancy, France

PRESS & CURATED WORK

PHILIP PENTACLE - ANIMAL CHAMBER APOCALYPSE BEAT [OCTOBER TONE]

2021:: Fedelab.fr

Un nouveau clip très animé pour Philip Pentacle

April 19th, 2021 :: Lalsace.fr

[NOUVEAUTÉ] PHILIP PENTACLE - ANIMAL CHAMBER APOCALYPSE BEAT

March 3rd, 2021:: Mesenceintesfontdefaut.com

Les clips de la semaine #39

December 14th, 2020 :: Phenixwebtv.com

PERFORMANCES & EXPOSITIONS

(SÉLECTION)

Maison Mimir fête ses 10 ans, with Philip Pentacle and Epic Schmetterling.

3 mars 2020 :: MOLODOÏ, Strasbourg, France

ART'ung Live, with Philip pentacle, Noyus and Epic Schmetterling.

15 février 2020 :: Local ART'ung, Willerhoff, France

CELEBRATION, with Epic Schmetterling.

5 décembre 2019 :: ENSAD, Nancy, France

Limedia Party #1, as part of the RING festival, with CTL! soundsystem.

14 avril 2018 :: Théatre de la Manufacture, Nancy, France

TECHNO, with ENSAD (BDE).

22 février 2018 :: LNVRS club, Nancy, France

CTL PARTY!, with CTL! soundsystem.

4 novembre 2017 :: Ostra club, Nancy, France

Ph pas neutre: Jaquarius, with CTL! soundsystem.

October 6th, 2017:: LNVRS club, Nancy, France

Festival Moumouth Fest, with Epic Schmetterling.

May 7th, 2017 :: Tanneries, Dijon, France

ARK4-Artem, with LATITUDES 5.4.

19 janvier 2017 :: CCAM, Vandoeuvre-les-Nancy, France

Freshmen homecoming, with ENSAD (BDE).

8 décembre 2016 :: Appart club, Nancy, France

COMPÉTENCES ANNEXES

Illustration • Développement Visuel • Web design • Concept art • Motion graphic • Photographie • Video compositing • Édition Video . Sound design